<!DOCTYPE html PUBLIC "-//W3C//DTD XHTML 1.0 Transitional//EN" "http://www.w3.org/TR/xhtml1/DTD/xhtml1-transitional.dtd">
<html xmlns="http://www.w3.org/1999/xhtml">
<head>
	<meta http-equiv="Content-Type" content="text/html; charset=iso-8859-1" />
	<title>Ymmärrä suomea</title>
	<style type="text/css" media="all">@import "css/styles.css";</style>
	<script type="text/javascript" src="swfobject.js"></script>
</head>
<body class="font-medium">
	<div id="main-wrapper">
		<div id="topbar"></div>
		<div id="main-menu">
			<table cellspacing="0" cellpadding="0" border="0" class="add-links"><tr>
				<td class="item"><img class="raquo" src="i/raquo.gif" alt="" height="7" width="4" /><a href="/ymmarra/index.php?moduli=sanakirja">Sanakirja</a></td>
				<td class="item"><img class="raquo" src="i/raquo.gif" alt="" height="7" width="4" /><a href="/ymmarra/index.php?moduli=verbit">Verbiluettelo</a></td>
				<td class="item"><img class="raquo" src="i/raquo.gif" alt="" height="7" width="4" /><a href="/ymmarra/index.php?moduli=kielioppi">Kielioppi</a></td>
			</tr></table>
			<table cellspacing="0" cellpadding="0" border="0"><tr>
				<td class="item"><img class="raquo" src="i/raquo.gif" alt="" height="7" width="4" /><a href="/ymmarra/index.php">Etusivu</a></td>
				<td class="item"><img class="raquo" src="i/raquo.gif" alt="" height="7" width="4" /><a href="/ymmarra/index.php?moduli=tekstit">Lukutekstit</a></td>
			</tr></table>
		</div>
		<div id="content">
			<table cellspacing="0" cellpadding="0" border="0" id="content-wrapper"><tr>
				<td>
					<div id="left-menu">
												<div class="header-verb"><span>Verbit</span></div>
						<div class="menu">
								<div class="init"><a href="/ymmarra/index.php?moduli=verbit&kirjain=a">A</a></div>
								<div class="init"><a href="/ymmarra/index.php?moduli=verbit&kirjain=e">E</a></div>
								<div class="init"><a href="/ymmarra/index.php?moduli=verbit&kirjain=h">H</a></div>
								<div class="init"><a href="/ymmarra/index.php?moduli=verbit&kirjain=i">I</a></div>
								<div class="init"><a href="/ymmarra/index.php?moduli=verbit&kirjain=j">J</a></div>
								<div class="init"><a href="/ymmarra/index.php?moduli=verbit&kirjain=k">K</a></div>
								<div class="init"><a href="/ymmarra/index.php?moduli=verbit&kirjain=l">L</a></div>
								<div class="init"><a href="/ymmarra/index.php?moduli=verbit&kirjain=m">M</a></div>
								<div class="init"><a href="/ymmarra/index.php?moduli=verbit&kirjain=n">N</a></div>
								<div class="init"><a href="/ymmarra/index.php?moduli=verbit&kirjain=o">O</a></div>
								<div class="init"><a href="/ymmarra/index.php?moduli=verbit&kirjain=p">P</a></div>
								<div class="init"><a href="/ymmarra/index.php?moduli=verbit&kirjain=r">R</a></div>
								<div class="init"><a href="/ymmarra/index.php?moduli=verbit&kirjain=s">S</a></div>
								<div class="init"><a href="/ymmarra/index.php?moduli=verbit&kirjain=t">T</a></div>
								<div class="init"><a href="/ymmarra/index.php?moduli=verbit&kirjain=u">U</a></div>
								<div class="init"><a href="/ymmarra/index.php?moduli=verbit&kirjain=v">V</a></div>
								<div class="init"><a href="/ymmarra/index.php?moduli=verbit&kirjain=y">Y</a></div>
								<div class="init"><a href="/ymmarra/index.php?moduli=verbit&kirjain=Ä">Ä</a></div>
						</div>					</div>
				</td>
				<td>
					<div id="main-content">
						<div id="path">
							<a href=".">Etusivu</a> &gt; <a href="/ymmarra/index.php?moduli=verbit&kirjain=L">L</a>						</div>
													<h1>LAATIA</h1>
						<table cellspacing="0" cellpadding="0" border="0">
							<tr>
								<td colspan="2" style="padding-bottom:10px;"><strong>Aktiivin indikatiivi</strong></td>
							</tr>
							<tr>
								<td><pre>PREESENS                   
minä     laadin            
sinä     laadit            
hän      laatii             
me       laadimme          
te       laaditte          
he       laativat          

PASSIIVI
         laaditaan         

IMPERFEKTI                 
         laadin            
         laadit            
         laati             
         laadimme          
         laaditte          
         laativat          

PASSIIVI
         laadittiin        

PERFEKTI
olen     laatinut          
olet     laatinut          
on       laatinut          
olemme   laatineet         
olette   laatineet         
ovat     laatineet         

PASSIIVI
on       laadittu          

PLUSKVAMPERFEKTI
olin     laatinut          
olit     laatinut          
oli      laatinut          
olimme   laatineet         
olitte   laatineet         
olivat   laatineet         

PASSIIVI
oli      laadittu          
</pre></td>
								<td>&nbsp;&nbsp;&nbsp;</td>
								<td><pre>  KIELTOMUOTO
  en        laadi
  et        laadi
  ei        laadi
  emme      laadi
  ette      laadi
  eivät     laadi


  ei        laadita

   
  en        laatinut
  et        laatinut
  ei        laatinut
  emme      laatineet
  ette      laatineet
  eivät     laatineet


  ei        laadittu 


  en    ole laatinut
  et    ole laatinut
  ei    ole laatinut
  emme  ole laatineet
  ette  ole laatineet
  eivät ole laatineet


  ei    ole laadittu 


  en    ollut  laatinut
  et    ollut  laatinut
  ei    ollut  laatinut
  emme  olleet laatineet
  ette  olleet laatineet
  eivät olleet laatineet


  ei    ollut  laadittu
</pre></td>
							</tr>
						</table>
						<table cellspacing="0" cellpadding="0" border="0">
							<tr>
								<td colspan="2" style="padding-bottom:10px;"><strong>Aktiivin konditionaali</strong></td>
							</tr>
							<tr>
								<td><pre>PREESENS
minä     laatisin          
sinä     laatisit          
hän      laatisi           
me       laatisimme        
te       laatisitte        
he       laatisivat        

PASSIIVI
         laadittaisiin     

PERFEKTI
olisin   laatinut          
olisit   laatinut          
olisi    laatinut          
olisimme laatineet         
olisitte laatineet         
olisivat laatineet         

PASSIIVI
olisi    laadittu          
</pre></td>
								<td>&nbsp;&nbsp;&nbsp;</td>
								<td><pre> 
  en        laatisi
  et        laatisi
  ei        laatisi
  emme      laatisi
  ette      laatisi
  eivät     laatisi


  ei        laadittaisi 


  en    olisi  laatinut
  et    olisi  laatinut
  ei    olisi  laatinut
  emme  olisi  laatineet
  ette  olisi  laatineet
  eivät olisi  laatineet 


  ei    olisi  laadittu
</pre></td>
							</tr>
						</table>
						<table cellspacing="0" cellpadding="0" border="0">
							<tr>
								<td colspan="2" style="padding-bottom:10px;"><strong>Aktiivin potentiaali</strong></td>
							</tr>
							<tr>
								<td><pre>PREESENS
minä     laatinen          
sinä     laatinet          
hän      laatinee          
me       laatinemme        
te       laatinette        
he       laatinevat        

PASSIIVI
         laadittaneen      

PERFEKTI
lienen   laatinut          
lienet   laatinut          
lienee   laatinut          
lienemme laatineet         
lienette laatineet         
lienevät laatineet         

PASSIIVI
lienee   laadittu          
</pre></td>
								<td>&nbsp;&nbsp;&nbsp;</td>
								<td><pre> 
  en        laatine
  et        laatine
  ei        laatine
  emme      laatine
  ette      laatine
  eivät     laatine


  ei        laadittane 


  en    liene  laatinut
  et    liene  laatinut
  ei    liene  laatinut
  emme  liene  laatineet
  ette  liene  laatineet
  eivät liene  laatineet


  ei    liene  laadittu
</pre></td>
							</tr>
						</table>
						<table cellspacing="0" cellpadding="0" border="0">
							<tr>
								<td colspan="2" style="padding-bottom:10px;"><strong>Aktiivin imperatiivi</strong></td>
							</tr>
							<tr>
								<td><pre>PREESENS

(sinä)   laadi             
(hän)    laatikoon         
(me)     laatikaamme       
(te)     laatikaa          
(he)     laatikoot         

PASSIIVI
         laadittakoon      

PERFEKTI

ole      laatinut          
olkoon   laatinut          
olkaamme laatineet         
olkaa    laatineet         
olkoot   laatineet         

PASSIIVI

olkoon   laadittu          
</pre></td>
								<td>&nbsp;&nbsp;&nbsp;</td>
								<td><pre> 

  älä       laadi 
  älköön    laatiko
  älkäämme  laatiko
  älkää     laatiko
  älkööt    laatiko


  älköön    laadittako 



  älä      ole  laatinut
  älköön   olko laatinut
  älkäämme olko laatineet
  älkää    olko laatineet
  älkööt   olko laatineet



  älköön   olko laadittu
</pre></td>
							</tr>
						</table>
						<table cellspacing="0" cellpadding="0" border="0">
							<tr>
								<td colspan="2" style="padding-bottom:10px;"><strong>Verbin nominaalimuodot</strong></td>
							</tr>
							<tr>
								<td><pre>I INFINITIIVI              

Lyhyempi muoto:            
         laatia            

Pitempi muoto:             
         laatiakseni       
         laatiaksesi
         laatiakseen
         laatiaksemme
         laatiaksenne
         laatiakseen

III  INFINITIIVI           

inessiivi    laatimassa    
elatiivi     laatimasta    
illatiivi    laatimaan     
adessiivi    laatimalla
abessiivi    laatimatta    
instruktiivi laatiman      
                           
Passiivi
instruktiivi laadittaman   
                           
                           
</pre></td>
								<td>&nbsp;&nbsp;&nbsp;</td>
								<td><pre>  II INFINITIIVI

  inessiivi     laatiessa
  instruktiivi  laatien

  Passiivi
  inessiivi     laadittaessa 






  IV INFINITIIVI

  nominatiivi   laatiminen
  partitiivi    laatimista
   

  I PARTISIIPPI 
  aktiivi       laativa
  passiivi      laadittava 

  II PARTISIIPPI 
  aktiivi       laatinut
  passiivi      laadittu
</pre></td>
							</tr>
						</table>

					</div>
				</td>
			</tr></table>		</div>
		<div id="footer"><a href="http://www.oph.fi/"><img src="i/oph_logo_ymmarrasuomea.gif" width="157" height="35" alt="OPH" /></a></div>
	</div>
</body>
</html>
